【裁判字號】    92,易,784
【裁判日期】    920513
【裁判案由】    傷害
【裁判全文】
臺灣高雄地方法院刑事判決                          九十二年度易字第七八四號
    公  訴  人  臺灣高雄地方法院檢察署檢察官
    被      告  甲○○
                乙○○○
右列被告等因傷害案件，經檢察官提起公訴（九十一年度偵字第二七一二一號），本
院判決如左：
    主  文
甲○○、乙○○○共同傷害人之身體，各處拘役參拾日，如易科罰金，均以參佰元折
算壹日。
    事  實
一、甲○○與其妻乙○○○於民國九十一年九月十日下午三時許，在高雄縣大寮鄉○○村○○路一０九號因擺設攤位糾紛，與丙○○發生口角，二人竟共同基於傷害
    人身體之犯意聯絡，至路邊撿拾木棒二支據為己有後，分持木棒追打丙○○，致
    丙○○受有耳後擦破傷二乘零點五公分、頸部擦破傷三乘零點五公分、左手大拇
    指及虎口腫脹六乘五公分、右手大拇指裂傷零點八乘零點六公分等傷害。
二、案經丙○○訴由高雄縣警察局林園分局報告臺灣高雄地方法院檢察署檢察官偵查
    起訴。
    理  由
一、訊據被告甲○○、乙○○○二人固不否認與告訴人丙○○因擺設攤位糾紛而發生
    口角之事實，惟均矢口否認有何傷害犯行，被告甲○○辯稱：當天在擺攤時，告
    訴人過來佔位子，先動手打伊太太，伊前去阻止，因而發生拉扯，告訴人就從隔
    壁拿鐵管打伊的手，伊並未拿棍子毆打告訴人，告訴人可能是在拉扯中受傷，伊
    本身也有受傷云云；被告乙○○○則辯稱：當天在擺攤時，告訴人過來搶位子，
    所以發生爭執，伊拿棍子是要架桌子，並未追打告訴人，告訴人是在搶桌子時自
    己受傷，可能是被擺攤的桌子夾到，證人徐正杰、趙安航並不在場云云。惟查，
    被告二人右揭犯罪事實，業據告訴人丙○○於警、偵訊及本院審理中指訴綦詳，
    核與證人徐正杰於警、偵訊及本院審理中證稱：和被告二人及告訴人都沒有交情
    ，大家都在該處擺路邊攤，當天下午二、三點在隔壁擺攤時，看到被告二人都拿
    著棍子追打告訴人，告訴人一直跑，他們追打到田邊的小水溝，我跑去勸架，看
    到告訴人的手被打傷流血，告訴人身上沒有拿東西，我沒看到他們開始爭吵的情
    形，不知棍子是從哪裡拿來的，趙安航攤位是擺在我們對面等語；及證人趙安航
    於偵訊及本院審理中證稱：和被告及告訴人以前不認識，大家都在該處擺攤，當
    天在他們攤位的對面聽到他們在爭攤位，被告二人就到對面路邊水溝旁拿棍子，
    一前一後拿棍子追打告訴人，並未看到告訴人拿工具，第二天看到告訴人手有包
    紮起來等語均相符；參以證人徐正杰、趙安航與被告二人素無冤仇，衡情當無設
    詞攀誣被告二人，而自陷刑章之理。此外，復有告訴人之驗傷診斷書一紙附卷可
    稽。綜上足認，被告二人確有分持木棒追打告訴人，致告訴人受有前揭傷害之犯
    行無訛。至被告甲○○辯稱：告訴人係在拉扯中受傷云云，及被告乙○○○辯稱
    ：告訴人是在搶桌子時自己受傷，可能是被擺攤的桌子夾到云云，所辯顯與前揭
    證人之證詞不符，應係事後卸責之詞，自不足採。又被告甲○○另辯稱伊及被告
    乙○○○遭告訴人毆打一節，縱若屬實，亦為告訴人是否涉有傷害罪嫌之問題，
    自與被告二人前揭犯行無關，況此部分經公訴人偵查後亦認罪嫌不足，而以九十
    一年度偵字第二七一二一號為不起訴處分，有上開不起訴處分書一份在卷可佐，
    被告二人自不得執此脫免上開罪責。綜上所述，本案事證明確，被告二人犯行均
    堪認定。
二、核被告甲○○、乙○○○二人所為，均係犯刑法第二百七十七條第一項之傷害罪
    。被告二人就上開犯行有犯意聯絡及行為分擔，均為共同正犯。爰審酌被告二人
    僅因擺設攤位糾紛，竟聯手持木棒追打告訴人成傷，犯後猶飾詞卸責，顯無悔意
    ，惟念渠等並無前科，有臺灣高等法院被告全國前案紀錄表各一份在卷可考，素
    行良好，及告訴人所受傷勢尚屬輕微等一切情狀，分別量處如主文所示之刑，並
    均諭知易科罰金之折算標準。至被告二人持以毆打告訴人之木棒二支，雖係渠等
    於路邊撿拾據為己有，並供本件犯行所用之物，已如前述，惟因未扣於本案，為
    避免執行困難，故不予以宣告沒收，併此敘明。
據上論斷，應依刑事訴訟法第二百九十九條第一項前段，刑法第二十八條、第二百七
十七條第一項、第四十一條第一項，罰金罰鍰提高標準條例第一條前段、第二條，判
決如主文。
本案經檢察官張啟祥到庭執行職務。
中      華      民      國      九十二      年      五      月  十三    日
                                  臺灣高雄地方法院刑事庭
                              審判長法  官 黃三友
                                            法  官 黃宗揚
                                            法  官 王雅苑
右正本證明與原本無異。
如不服本判決，應於判決送達後十日內，向本院提出上訴狀。
                                            書記官 黃琬婷
中      華      民      國      九十二      年      五      月  十三    日
附錄法條：
中華民國刑法第二百七十七條
 (普通傷害罪)
傷害人之身體或健康者，處三年以下有期徒刑、拘役或一千元以下罰金。
犯前項之罪因而致人於死者，處無期徒刑或七年以上有期徒刑；致重傷者
，處三年以上十年以下有期徒刑。


司法院資訊處製作；財團法人民間司法改革基金會備份。
